【裁判字號】    95,交簡上,87
【裁判日期】    950620
【裁判案由】    公共危險
【裁判全文】
臺灣高雄地方法院刑事判決            95年度交簡上字第87號
上訴人
即被告  甲○○
上列上訴人因公共危險案件，不服本院交通法庭中華民國95年3
月8 日95年度交簡字第558 號第一審簡易判決（聲請簡易判決處
刑案號：95年度偵字第4411號），提起上訴，本院管轄之第二審
合議庭判決如下：
    主  文
上訴駁回。
    事  實
一、甲○○於民國95年1 月26日凌晨2 時許，因飲用酒類後，已
    不能安全駕駛動力交通工具，猶駕駛車牌號碼RL-1278 號自
    用小客車（下稱上開小客車），於行經高雄市前鎮區○○○
    路109 巷（聲請簡易判決處刑書及原審判決均誤認為沿「凱
    旋三路」由西往東方向行駛）時，因酒後控制力減弱，致上
    開小客車之車頭部位，撞及乙○○所有、依巷子之行向停放
    在路邊之車牌號碼PUM-549 號重型機車車尾（下稱上開機車
    ）部位，迨甲○○下車查看之際，聽聞前開撞擊聲之乙○○
    與友人丁○○恰亦相偕外出查看，惟因甲○○全身酒味、語
    無倫次，乙○○乃致電通知警方前來處理，甲○○見狀，旋
    又上車將上開小客車續駛往事故發生地點前方數公尺、位於
    該巷與凱旋三路口之自用停車格內停放。嗣承辦員警到場後
    ，將甲○○於同日凌晨3 時許帶往派出所，以酒精測試器測
    得其吐氣所含酒精成分高達每公升0.81毫克，始查悉上情。
二、案經高雄市政府警察局前鎮分局報請臺灣高雄地方法院檢察
    署檢察官偵查後，聲請簡易判決處刑。
    理  由
壹、證據能力方面
一、卷附刑法第185 之3 案件測試觀察紀錄表1 紙，經被告甲○○同意作為證據使用；本院審酌卷內並無事證顯示各該陳述
    之作成時、地與週遭環境，有何致令陳述內容虛偽、偏頗之
    狀況後，也認為適當，依刑事訴訟法第159 條之5 第1 項之
    規定，為傳聞法則之例外，應有證據能力，合先敘明。
二、證人即被害人乙○○，與證人丁○○於警詢中所為之陳述，
    均係被告以外之人於審判外之言詞陳述，而屬傳聞，且經核
    並無刑事訴訟法第159 條之1 至同法第159 條之5 所列舉得
    作為證據之例外情事，是以並無證據能力，俱尚不得作為本
    案之證據。
貳、實體方面
一、訊據被告固不否認其於95年1 月26日凌晨2 時許已因曾飲酒
    致意識不清，及其於同日凌晨3 時許之酒測結果，吐氣所含
    酒精成分達每公升0.81毫克等節，惟矢口否認其有何酒後駕
    車之犯行，辯稱：我於95年1 月25日晚間11時許，即已將上
    開小客車停放在位於凱旋三路109 巷與凱旋三路口之自用停
    車格中，之後才在住處內開始飲酒，到了26日凌晨2 時許再
    度出門，則是想走到附近之便利超商買東西吃，途中因為不
    滿上開機車之停放方式業已占用路面，一時氣憤才以腳踢倒
    上開機車，並不是開車碰撞的，我喝酒後即未開車云云。經
    查：
(一)被告於95年1 月26日凌晨2 時許前不久曾飲用酒類，意識已
    不太清晰，且其經警於同日凌晨3 時許進行酒測時，吐氣所
    含酒精成分高達每公升0.81毫克等節，業據被告自陳明確，
    且有卷附刑法第185 之3 案件測試觀察紀錄表及吐氣酒精成
    分測試單各1 紙可按，自俱堪認定。又呼氣酒精成分達每公
    升0.55毫克者，肇事率為一般正常人之10倍，業達「不能安
    全駕駛」之標準，為本院本於職務上所知之事項；且前開測
    試觀察紀錄表亦明白載記：被告於受測之際，確有多語，及
    語無倫次、含糊不清之意識模糊、注意力無法集中情事，堪
    信被告斯時已因飲酒而達不能安全駕駛動力交通工具之程度
    至明。
(二)復次，證人即被害人乙○○於本院審理中，到庭結稱：當晚
    ，我原與友人丁○○在丁○○位於凱旋三路109 巷8 號的住
    處內看電視，聽到有碰撞的聲音，就出去看一看，當時發現
    我所有、沿路邊停靠的上開機車車尾部位方向燈壞掉了，車
    身也倒在旁邊的機車上，而被告就站在我的機車旁邊，並自
    承機車是他所破壞的，我們（指乙○○與丁○○，下同）進
    而要他賠償，他不願意且又言語不清，我就致電報請警方前
    來處理，他見狀就往後走到約停放在3 部機車遠的1 輛發動
    中小客車（亦即上開小客車，下同），將車繼續往前開了一
    段路，開到109 巷與凱旋三路口，因為丁○○追上前去攔阻
    ，他就將車停在該處等語明確；另證人丁○○亦結稱：95年
    1 月26日凌晨，我原與友人乙○○在我位於凱旋三路109 巷
    8 號的住處內，因為聽到有很大的「碰」一聲，就一起出去
    看，發現乙○○順著巷子行向、停放在路邊的上開機車後方
    方向燈壞了，而被告就站在當場並承認那是他弄壞的，我們
    進而要求他賠償，他不願意，且全身酒味一直講著我們聽不
    懂的話，接著走往1 輛未熄火的小客車將車向前開，我以為
    他要離開而追上前攔阻，事後才知道他只是要停在位於109
    巷與凱旋三路口的自用停車格內等語綦詳。核證人乙○○與
    丁○○2 人前開所述，相互一致，且無何齟齬，自足採信，
    則被告與證人乙○○與丁○○2 人，於95年1 月26日凌晨2
    時許，在凱旋三路109 巷內，為上開機車遭毀損一事發生口
    角後，被告因見證人乙○○已報警，乃步行至停放在爭執地
    點後方、約3 部機車遠之未熄火上開小客車，並將上開小客
    車駛往爭執地點之前方不遠處，亦即109 巷與凱旋三路口之
    自用停車格內等情，可堪認定。進由上開小客車於雙方爭執
    時乃係處於發動狀態，且係停放在凱旋三路109 巷內，及卷
    附現場照片所示：凱旋三路109 巷之寬度不足讓2 以上小客
    車會車，亦即該巷非屬可合法停放小客車以上車輛之道路，
    被告應僅係將上開小客車以未熄火之狀態臨時停車等節，亦
    可以推認被告原應係駕駛上開小客車行經凱旋三路109 巷，
    嗣因不慎撞擊上開機車，始暫時下車查看，並繼而與亦外出
    查看之證人乙○○、丁○○發生爭執。末輕微之碰撞，原未
    必在車體上留有明顯之刮痕，本為眾所周知，從而被告執此
    推論上開小客車與機車並未擦撞，並進謂其於飲酒後即未曾
    開車云云，顯無足取，至其另聲請本院就上開小客車進行勘
    驗，自也無調查之必要。
(三)綜上，本件事證明確，被告於事實欄所示時、地酒後已達不
    能安全駕駛動力交通工具之程度，卻猶然駕車之犯行，至堪
    認定。
二、核被告所為，係犯刑法第185 條之3 服用酒類不能安全駕駛
    動力交通工具而駕駛罪。被告其前後2 次駕車行為，時間上
    甚為緊接，且又侵害相同之法益，則按一般社會健全觀念，
    各該行為之獨立性極為薄弱，尚難以強行分開，從而在刑法
    評價上，自應分別認屬包括一罪之接續犯，較為合理（最高
    法院86年臺上字第3295號判例意旨參照）。
三、原審審酌被告酒後已達絕對不能安全駕駛之狀態下，為圖個
    人之便，貿然駕車上路行駛於公眾往來之道路上，不僅置個
    人之生命、身體於險境，更置其他使用道路公眾之安全於不
    顧，態度顯然輕忽，及其犯後飾詞否認，未具悔意等節，依
    刑事訴訟法第449 條第1 項前段、第3 項，刑法第185 條之
    3 條、第41條第1 項前段，罰金罰鍰提高標準條例第2 條規
    定，逕以簡易判決量處被告有期徒刑2 月，並諭知如易科罰
    金，以銀元300 元折算1 日，認事用法均無違誤，量刑亦稱
    妥適，被告上訴否認犯行，屬無理由，自應予駁回。
據上論斷，依刑事訴訟法第455 條之1 第1 項、第3 項、第368
條、第371 條，判決如主文。
本案經檢察官丙○○到庭執行職務。
中    華    民    國    95    年    6     月    20    日
                  交通法庭  審判長法  官  徐美麗
                                  法  官  楊淑珍
                                  法  官  莊珮吟
以上正本證明與原本無異。
如不服本判決，應於判決送達後10日內，向本院提出上訴狀。
中    華    民    國    95    年    6     月    20    日
                                  書記官  蔡妮君
附錄本案論罪科刑法條：
《刑法第185 條之3 》
服用毒品、麻醉藥品、酒類或其他相類之物，不能安全駕駛動力
交通工具而駕駛者，處1 年以下有期徒刑、拘役或30,000元以下
罰金。


司法院資訊處製作；財團法人民間司法改革基金會備份。
